【裁判字號】    97,訴,4481
【裁判日期】    971030
【裁判案由】    清償借款
【裁判全文】
臺灣臺北地方法院民事判決              97年度訴字第4481號
原      告  新榮資產管理股份有限公司
法定代理人  甲○○○
訴訟代理人  丁○○
被      告  乙○○    臺北市○.
上當事人間請求清償借款事件，經本院於民國97年10月15日言詞
辯論終結，判決如下：
    主  文
被告應給付原告新台幣壹佰玖拾壹萬玖仟壹佰肆拾柒元，及自民
國九十一年四月十八日起至清償日止，按年息百分之八點七五計
算之利息，並自九十一年四月十八日起至清償日止，按上開利率
百分之二十計算之違約金。
訴訟費用新臺幣貳萬零捌元由被告負擔。
    事  實  及  理  由
一、原告主張：訴外人丙○○於民國84年10月23日，邀同被告為
    連帶保證人，向訴外人新光人壽保險股份有限公司（下稱新
    光人壽）借款新台幣（下同）3,190,000 元，約定借款期間
    自84年10月23日起至114 年10月23日止，利息按年息百分8.
    75計算，以1 個月為1 期，前60個月繳納利息，第61個月起
    繳納本息。如一期未給付，視為全部到期，除按上開利率計
    息外，逾期在6 個月以內者，按上開利率之百分之10，逾期
    超過6 個月者，按上開利率百分之20計付之違約金。詎丙○
    ○未按期繳納本息，全部債務視為到期。嗣新光人壽就擔保
    物行使抵押權，尚餘如主文第一項所示之本金、利息及違約
    金未受清償。原告於95年5 月30日受讓新光人壽上開債權。
    爰依消費借貸、連帶保證法律關係。聲明：如主文第一項所
    示。
二、被告固不否認擔任上開債務之保證人，惟以：擔任上開債務
    保證人時，丙○○說借款金額僅約1,000,000 元，為何變為
    3,000,000 元等語，資為抗辯。聲明：原告之訴駁回。
三、經查，原告主張上情，業據其提出債權讓與證明書、登報資
    料、借據、保證書、約定書、臺灣臺中地方法院90年度執字
    第33154 號執行事件分配表等件為憑。堪信原告上開主張為
    真實。至被告雖以上開情詞置辯。惟查，上開借據保證人欄
    之簽名、印文及借款金額項下之印文，均係被告親為乙情，
    業據被告自承在卷。倘參酌該借據上之金額項下並無任何塗
    改痕跡乙節相互以觀，足徵被告於擔任保證人時，即已知悉
    借款金額確為3,190,000 元無訛。則被告空言所辯：借款金
    額不知為何變成3,000,000 元等節，顯難採信。
四、按稱消費借貸者，謂當事人約定，一方移轉金錢或其他代替
    物之所有權於他方，而他方以種類、品質、數量相同之物返
    還之契約；借用人應於約定期限內，返還與借用物種類、品
    質、數量相同之物；遲延之債務，以支付金錢為標的者，債
    權人得請求依法定利率計算之遲延利息。但約定利率較高者
    ，仍從其約定利率；當事人得約定債務人不履行債務時，應
    支付違約金，民法第474 條第1 項、第478 條前段、第233
    條第1 項、第250 條第1 項分別定有明文。又按保證者，謂
    當事人約定，一方於他方之債務人不履行債務時，由其代負
    履行責任之契約。保證債務，除契約另有訂定外，包含主債
    務之利息、違約金、損害賠償及其他從屬於主債務之負擔，
    民法第739 條、第740 條亦分別定有明文。又保證債務之所
    謂連帶，係指保證人與主債務人負同一債務，對於債權人各
    負全部給付之責任而言（最高法院45年臺上字第1426號判例
    意旨參照）。
五、綜上所述，原告依消費借貸、連帶保證法律關係，訴請被告
    給付如主文第一項所示之本金、利息及違約金，為有理由，
    應予准許。
六、結論：本件原告之訴為有理由，依民事訴訟法第78條，判決
    如主文。
中    華    民    國    97    年    10    月    30    日
                  民事第二庭    法  官  黃呈熹
以上正本係照原本作成
如對本判決上訴，須於判決送達後20日內向本院提出上訴狀
中    華    民    國    97    年    10    月    30    日
                                書記官  傅美蓮


司法院資訊處製作；財團法人民間司法改革基金會備份。
